臺灣高等法院臺南分院民事裁定　　96年度抗字第224號
再 抗 告人　乙 ○ ○
相　對　人　第一商業銀行股份有限公司
法定代理人　丙 ○ ○
債　務　人　甲○○○
上列再抗告人因與相對人等間因請求停止強制執行事件，對於中
華民國96年8月17日本院所為之裁定（96年度抗字第224號）提起
再抗告，本院裁定如下：
    主  文
再抗告駁回。
再抗告訴訟費用由再抗告人負擔。
    理  由
一、按對於抗告法院之裁定再為抗告，僅得以其適用法規顯有錯
    誤為理由，並經原法院之許可者為限。前項許可，以原裁定
    所涉及之法律見解具有原則上之重要性者為限。新修正民事
    訴訟法第486條第4項、第5項定有明文。足見對抗告法院以
    抗告有理由而廢棄或變更原裁定之裁定，或以無理由而駁回
    其抗告之裁定再為抗告，僅得以其適用法規顯有錯誤為理由
    ，並經原法院之許可者為限，且「前項許可以原裁定所涉及
    之法律見解具有原則上之重要性者為限」其立法理由載明：
    「為維持第三審為法律審之特性，並兼顧保障當事人權利及
    合理分配司法資源之要求，對於抗告法院以抗告有理由而廢
    棄或變更原裁定之裁定，或以抗告無理由而駁回其抗告之裁
    定再為抗告，僅得以其適用法規顯有錯誤為理由，並經原法
    院之許可者為限，始得再為抗告」。所謂適用法規顯有錯誤
    ，應以判決違背法規或現存判例解釋者為限，若在學說上諸
    說併存尚無法規判解可據者，不得指為用法錯誤（最高法院
    57年度台上字第1091號判例參照）；而所謂法律見解具有原
    則上之重要性者，係指所涉及之法律問題意義重大而有加以
    闡釋之必要者而言。故提起再抗告，除須以原裁定適用法規
    顯有錯誤為其理由外，尚須以原裁定所涉及之法律問題意義
    重大而有加以闡釋必要，並經原法院之許可，始得謂其再抗
    告之提起為合法。而原法院對於再為抗告，認為不應許可者
    ，依同條第6項準用同法第436條之3第3項之結果，應以裁定
    駁回其再抗告。
二、經查，本件再抗告人不服臺灣臺南地方法院96年度聲字第92
    0號裁定，提起抗告，經本院認抗告無理由於民國（下同）9
    6年8月17日以96年度抗字第224號駁回在案，本件抗告人對
    本院裁定提起再抗告，惟觀諸再抗告人所提再抗告狀內容略
    以：再抗告人繼承之不動產即台南市○區○○段253地號，
    於92年5月30日由訴外人林昆玉夫妻介紹買主陳國雄，以新
    台幣（以下同）二千萬元購買系爭土地，且由買主以現金及
    台灣銀行支票七張支付，買賣之價金全數由林昆玉夫妻收取
    。而系爭土地買主於過戶前曾要求出賣人（即即抗告人）為
    義務人，設定三千萬元之抵押權予第一商業銀行股份有限公
    司，以利買主於未過戶前有所保障。而於92年6月2日買賣雙
    方同意自93年12月15日後開始辦理系爭土地及同段254地號
    所有權移轉登記，並塗銷已設定之三千萬元抵押權，及返還
    剩餘之七百萬元。詎再抗告人收到第一商業銀行股份有限公
    司告知，前往地政事務所調閱土地登記簿謄本，才知系爭土
    地被偷偷設定一千萬元之抵押權。經詢問林昆玉，始知甲○
    ○○為掛名，陳國雄土地買賣交易並非真正。再抗告人為上
    開情事已對甲○○○、陳國雄二人提起刑事詐欺、侵占、背
    信等罪之告訴，雖經檢察官偵查後為不起訴處分，但再抗告
    人已提出再議，並補充二人犯罪事證，且再抗告人確實並未
    向相對人借錢。惟原執行法院卻受理96年度執字第16915號
    拍賣抵押物強制執行事件，將抗告人繼承之系爭土地進行拍
    賣，再抗告人依據民事訴訟法第182條及183條規定，聲請法
    院於刑事訴訟程序終結前，裁定停止上開拍賣抵押物強制執
    行事件之執行程序等語。查抗告人之再抗告意旨，核與原抗
    告內容完全相同。且查民事訴訟法第182條、第183條係規範
    「民事訴訟」程序進行中，因訴訟全部或一部之裁判，以他
    訴訟之法律關係是否成立為據；或訴訟中有犯罪嫌疑牽涉其
    裁判等法定之事實發生，為免出現判決歧異或矛盾情形時，
    法院得裁定停止民事訴訟程序，此一規定僅適用於「民事訴
    訟」程序，並不包含「強制執行程序」在內。是抗告人援引
    上開民事訴訟法停止訴訟程序之規定，而聲請停止本件強制
    執行程序，顯有誤會法條之解釋，本院已在前裁定中詳加說
    明。再抗告人再執陳詞提起本件再抗告，並未表明本院前裁
    定適用法規有何顯然錯誤，亦未表示本院前裁定所涉及之法
    律見解有何原則上重要性而有重加闡釋必要，則依前開說明
    ，本件再抗告於法未合，應予駁回。
三、據上論結，本件再抗告為不合法，依民事訴訟法第486條第6
    項、第436條之3第3項後段、第95條、第78條，裁定如主文
    。
中　　華　　民　　國　　96　　年　　11　　月　　29　　日
                  民事第四庭    審判長法　官　王惠一
　　　　　　　　　　　      　　　　　法　官  林永茂
　　　　　　　　　　　      　　　　　法　官  王浦傑
上為正本係照原本作成。
如對本裁定抗告，須於本裁定送達後10日內向本院提出抗告狀（
須附繕本），並應繳納抗告費新台幣1千元。
中　　華　　民　　國　　96　　年　　11　　月　　29　　日
　　　　　　　　　　　　　　　　　　　書記官　謝淑玉
